【裁判字號】    92,上訴,3394
【裁判日期】    921106
【裁判案由】    違反槍砲彈藥刀械管制條例
【裁判全文】
臺灣高等法院刑事判決                          九十二年度上訴字第三三九四號
    上  訴  人
    即  被  告  乙○○
    指定辯護人  本院公設辯護人 甲○○
右上訴人，因違反槍砲彈藥刀械管制條例案件，不服臺灣士林地方法院，九十二年度
訴緝字第二五號，中華民國九十二年八月十四日第一審判決（起訴案號：臺灣士林地
方法院檢察署九十年度偵字第一０三八二號），提起上訴，本院判決如左：
    主  文
上訴駁回。
    事  實
一、乙○○曾於民國七十七年間因偽造有價證券案件，經本院判處有期徒刑一年六月
    ，於七十八年六月二十二日經最高法院駁回上訴而確定，而於八十年一月一日執
    行完畢，猶不知悔改，於八十一年一、二月間某日，在台北市○○區○○街五０
    二巷八弄十五號四樓住處，受年籍不詳之男子黃進賢（已死亡）之託，代為保管
    具有殺傷力之制式克拉克九０手槍一把、制式捷克製九０手槍一把（均含彈匣）
    及供上述手槍所用具殺傷力之制式九ｍｍ子彈十五顆後，隨即分置於上址住處內
    及台北市○○區○○路六十三號旁停車場附近之山坡藏放，而未經主管機關許可
    寄藏上開均具有殺傷力之制式槍、彈。嗣於九十年十月十九日上午十時許，始為
    警在乙○○所有之車號ＣＰ─０二八五號自小客車內，查獲上開具有殺傷力之制
    式克拉克九０手槍一把及子彈十五顆（送驗均已試射），另經由乙○○之主動供
    述而在台北市○○路六十三號旁山坡，查獲該具有殺傷力制式捷克製九０手槍一
    把。
二、案經台北市政府警察局少年警察隊報請臺灣士林地方法院檢察署檢察官偵查起訴
    。
    理  由
一、右揭犯罪事實，迭據上訴人即被告乙○○於警訊及偵審時坦承不諱，並有經警於
    右揭時地查獲之制式克拉克九０手槍一把、制式捷克製九０手槍一把（均含彈匣
    ）及制式九ｍｍ子彈十五顆扣案可資佐證，而上開槍、彈經送請內政部警政署刑
    事警察局鑑驗結果，認其中送鑑制式克拉克手槍一支（槍枝管制編號：00000000
    00）係奧地利ＧＬＯＣＫ廠製十九型口徑九ｍｍ之制式半自動手槍，機械性能良
    好，認具殺傷力；又認其中送鑑制式捷克製九０手槍一支（槍枝管制編號：0000
    000000）係捷克ＣＺ廠製七五型口徑九ｍｍ之制式半自動手槍，機械性能良好，
    具殺傷力；再認送鑑制式子彈十五顆，均係口徑九ｍｍ之制式子彈，均具殺傷力
    等情，有該局九十年十月二十六日刑鑑字第二０四五三三號鑑驗通知書乙份附卷
    可憑，事證明確，被告犯行洵堪認定。
二、核被告乙○○所為，係犯槍砲彈藥刀械管制條例第七條第四項之未經許可寄藏制
    式手槍罪及同條例第十二條第四項之未經許可寄藏子彈罪，至被告保管系爭槍彈
    本身所為之持有係寄藏之當然結果，自不另論以持有槍彈罪，且查寄藏槍彈本身
    ，其行為本含有持續性，是其犯罪行為始自受託保管槍彈，終於為警查獲，則本
    件被告寄藏槍彈之犯行，自應適用為警查獲時之槍砲彈藥刀械管制條例上之規定
    ，茲被告為警查獲本件寄藏槍彈犯行後，其所犯上開條例之罪既未經修正，自不
    生新舊法比較問題。附此明。被告以一行為同時寄藏制式手槍二支（均各含彈
    匣一個）及制式子彈十五顆，係一行為觸犯數罪名，為想像競合犯，應從一重之
    未經許可寄藏制式手槍罪處斷。另按裁判上一罪（或實質上一罪）其一部分犯罪
    既已因案被發覺，雖在檢察官或司法警察官訊問中被告陳述其未發覺之部分犯罪
    行為，並不符合刑法第六十二條之規定，不應認有自首之效力（參照最高法院七
    十三年度第二次刑事庭會議決議）。查被告無故寄藏上揭制式手槍二支，於經警
    搜索扣得其中一支手槍，因案被發覺後始主動供出另一把手槍藏放處，揆諸前揭
    說明，被告自無自首減輕其刑之適用。至依槍砲彈藥刀械管制條例第十八條第四
    項規定；犯本條例之罪，於偵查或審判中自白，並供述全部槍砲、彈藥之來源及
    去向，因而查獲或防止重大危害治安事件之發生者，減輕或免刑其刑。本件被告
    經警搜索查獲其無故寄藏之制式手槍一支及子彈十五顆後，始主動供述其同時藏
    放之手槍一支，雖並供述槍彈之來源，惟係業已死亡之「黃進賢」，並未因之查
    獲「黃進賢」違反槍砲彈藥刀械管制條例之犯行，是被告雖於偵審中自白本件無
    故寄藏彈犯行，亦難依槍砲彈藥刀械管制條例第十八條第四項之規定減輕其刑，
    併此明。而查被告前於七十七年間因偽造有價證券案件，經本院判處有期徒刑
    一年六月，並經最高法院駁回上訴而確定，於八十年一月一日執行完畢，此有本
    院被告全國前案紀錄表及台灣高等法院檢察署刑案記錄簡覆表各乙份在卷可憑，
    其於執完畢後五年內再犯本件有期徒刑以上之罪，為累犯，應依法加重其刑。原
    審以被告上述犯行事證明確，爰引槍砲彈藥刀械管制條例第七條第四項、第十二
    條第四項，刑法第十一條前段、第五十五條、第四十七條、第四十二條第三項、
    第三十八條第一項第一款及罰金罰鍰提高標準條例第二條之規定，並審酌被告非
    法寄藏上開槍彈，嚴重危害治安，惟犯後坦承犯行，且經警查獲其中一把手槍後
    ，主動供出另一把手槍，頗有悔意等一切情狀，量處有期徒刑六年，併科罰金新
    台幣三十萬元，並就併科罰金部分諭知易服勞役之折算標準，復以扣案之制式克
    拉克九０手槍一把（含彈匣一個）及制式捷克製九０手槍一把（含彈匣一個）係
    違禁物，依法均併予宣告沒收。另制式九ＭＭ子彈十五顆送驗時均已試射，已非
    違禁物，併明不予沒收，經核認事用法，並無違誤，而依被告寄藏制式手槍二
    把及子彈十五顆，嚴重危害社會治安，並依其所犯之罪之法定刑，原審量刑亦屬
    允當，被告上訴意旨以其所犯本件之罪於九十年十月十九日被查獲時，距其前案
    執行完畢之日已逾五年，非屬累犯，暨其主動供出另一把手槍，惟原審未依法減
    輕其刑，而指摘原審判決不當，然此依前所述，其上訴尚難認有理由，應予駁回
    。
據上論斷，應依刑事訴訟法第三百六十八條，判決如主文。
本案經檢察官施慶堂到庭執行職務。
中      華      民      國    九十二    年     十一     月       六     日
                              臺灣高等法院刑事第三庭
                                  審判長法  官  張  連  財
                                        法  官  林  明  俊
                                        法  官  張  傳  栗
右正本證明與原本無異。
如不服本判決，應於收受送達後十日內向本院提出上訴書狀，其未敘述上訴之理由者
並得於提起上訴後十日內向本院補提理由書（均須按他造當事人之人數附繕本）。
                                        書記官  秦  慧  榮
中      華      民      國    九十二    年     十一     月     十一     日
附錄：本案論罪科刑法條全文
槍砲彈藥刀械管制條例第七條第四項：
未經許可，持有、寄藏或意圖販賣而陳列第一項所列槍砲、彈藥者，處五年以上有期
徒刑，併科新台幣一千萬元以下罰金。
槍砲彈藥刀械管制條例第十二條第四項：
未經許可，持有、寄藏或意圖販賣而陳列子彈者，處五年以下有期徒刑，併科新台幣
三百萬元以下罰金。


司法院資訊處製作；財團法人民間司法改革基金會備份。
